# 新成立一个100%的子公司，属同一控制下合并吗？

提问人：点降唇 时间：2010-09-14 09:41:03
1 、新成立一个100%的子公司，属同一控制下合并吗？投资时非货币性交易应体现在资本公积中还是营业外收支中？ 2 、同一控制下合并形成的资本公积在子公司转让后可转损益吗？

回答人：chenyiwei
回复 藤椅 yhb93kj 的帖子应不属于企业合并。中国北车、南车等大型国有企业集团为了整体上市目的进行改制，在合并报表层面视同同一控制下合并处理，但个别报表层面还是尊重公司法的规定，新设股份公司接受的出资资产按评估值作价，并折合为新设股份公司的股本。